ACORDAO-COMPLETO-2359419

ACÓRDÃO 4982/2019 ATA 23/2019 - SEGUNDA CÂMARA

VISTOS, relatados e discutidos estes autos de Embargos de Declaração opostos empresa Xerox Comércio e Indústria Ltda. em face do Acórdão 3088/2019-TCU-Segunda Câmara e do Acórdão 3704/2019-TCU-Segunda Câmara;
ACORDAM os Ministros do Tribunal de Contas da União, reunidos em Sessão de 2ª Câmara, diante das razões expostas pelo Relator, com fundamento nos arts. 32, inciso II, e 34 da Lei 8.443/1992, c/c os arts. 277, inciso III, e 287 do Regimento Interno/TCU, em:
9.1. conhecer dos Embargos de Declaração opostos pela empresa Xerox Comércio e Indústria Ltda., contra o Acórdão 3088/2019-TCU-Segunda Câmara, para considerá-los prejudicados, por perda de objeto, em face da anulação do Acórdão 3088/2019-TCU-Segunda Câmara;
9.2.  conhecer dos Embargos de Declaração opostos pela empresa Xerox Comércio e Indústria Ltda., contra o Acórdão 3704/2019-TCU-Segunda Câmara, para, no mérito, rejeitá-los e manter inalterada a deliberação embargada;
9.3. dar ciência da presente deliberação à embargante;
9.4. arquivar os presentes autos.

Embargos de declaração interposto por Xerox Comércio e Indústria Ltda,Xerox Comércio e Indústria Ltda contra decisão de Acórdão n° 3704/2019 - SegundaCâmara

Segunda Câmara

Instituto Nacional da Propriedade Industrial.

3. Interessados/Responsáveis/Recorrentes:
3.1. Responsáveis: Antônio Carlos Rodrigues Germano (XXX.698.457-XX); Carlos Alberto do Nascimento (XXX.066.841-XX); Jose Octavio dos Santos (XXX.511.307-XX); José Graça Aranha (XXX.121.007-XX); José Luís de Azevedo Otero (XXX.884.067-XX); Roberto da Silva Malafaia (XXX.755.707-XX); Xerox Comércio e Indústria Ltda. (02.773.629/0001-08)
3.2. Recorrentes: Xerox Comércio e Indústria Ltda. (02.773.629/0001-08); Xerox Comércio e Indústria Ltda. (02.773.629/0001-08).

13.1. Ministros presentes: Ana Arraes (Presidente), Aroldo Cedraz (Relator) e Raimundo Carreiro.
13.2. Ministro-Substituto convocado: Marcos Bemquerer Costa.
13.3. Ministro-Substituto presente: André Luís de Carvalho.

ACORDAO-COMPLETO-2439296

Acórdão 6810/2021 - Segunda Câmara

ACORDAO-COMPLETO-2403065

Acórdão de Relação 3222/2020 - Segunda Câmara

Acórdão de Relação

AROLDO CEDRAZ

Ministro Aroldo Cedraz.

Na Sessão Ordinária da 2ª Câmara, do dia 7/5/2019, esta Tomada de Contas Especial foi apreciada e resultou no Acórdão 3088/2019-TCU-Segunda Câmara (peça 139) , o qual foi objeto de Embargos de Declaração opostos por Antônio Carlos Rodrigues Germano (peça 166) e pela empresa Xerox Comércio e Indústria Ltda. (peça 173) .
2.	Ao apreciar, inicialmente, os embargos opostos por Antônio Carlos Rodrigues Germano, foi-lhe dado provimento, resultando no Acórdão 3704/2019-TCU-Segunda Câmara (peça 179) que declarou nulo o Acórdão 3088/2019-TCU-Segunda Câmara e julgou novamente esta Tomada de Contas Especial.
3.	Contra o Acórdão 3704/2019-TCU-Segunda Câmara, a empresa Xerox Comércio e Indústria Ltda. opôs os presentes Embargos de Declaração (peça 200) , com o mesmo teor do inicialmente oposto contra o Acórdão 3088/2019-TCU-Segunda Câmara (peça 173) .
4.	Transcrevo, a seguir, os exatos termos do conteúdo recursal da embargante:
"XEROX COMÉRCIO E INDÚSTRIA LTDA., já qualificada nos autos da Tomada de Contas Especial em epígrafe, vem apresentar Embargos de Declaração, nos termos do art. 287 do RITCU, em face do Acórdão 3704/2019-TCU-Segunda Câmara, pelos motivos que seguem. 
1. O item 9.5.1 do acórdão recorrido dispôs a respeito da possibilidade de parcelamento da dívida disposta no referido acórdão, autorizando-a nos seguintes termos: 
9.5.1. o pagamento das dívidas em até 36 (trinta e seis) parcelas mensais e consecutivas, se solicitado por qualquer dos responsáveis, fixando-se o vencimento da primeira em 15 (quinze) dias, a contar do recebimento da notificação, e o das demais a cada 30 (trinta) dias, devendo incidir sobre cada uma delas os encargos legais devidos, na forma prevista na legislação em vigor, sem prejuízo ao vencimento antecipado do saldo devedor em caso de não comprovação do recolhimento de qualquer parcela, conforme prevê o art. 217, sç 2°, do Regimento Interno deste Tribunal; 
	Dessa forma, como não há no Acórdão nenhuma instrução sobre o pagamento da condenação, a Xerox vem, solicitar o pagamento da dívida que lhe foi atribuída em 15 parcelas mensais consecutivas, nos termos do art. 26 da Lei 8.443/1992, concomitante com o art. 217 do RITCU, e requerer as informações para emissão da GRU e seu consequente pagamento. 
	Por todo o exposto, requer sejam acolhidos os presentes Embargos de Declaração, para deferir o pedido de parcelamento da dívida em 15 parcelas mensais consecutivas, bem como a definição de informações para emissão de GRU para o pagamento parcelado da dívida, com o detalhamento do débito e das parcelas atualizadas, sem a imposição dos ônus previstos no art. 269 do RITCU."
É o Relatório.

8.1. Livia Rodrigues da Fonseca (27824/OAB-DF) e outros, representando Carlos Alberto do Nascimento.
8.2. Bruno Correa Burini (183644/OAB-SP) e outros, representando Xerox Comércio e Indústria Ltda.  
8.3. Ivan Ribeiro dos Santos Nazareth (121.685/OAB-RJ) e outros representando Antônio Carlos Rodrigues Germano.
8.4. Lucia Helena Nascimento de Freitas Rodrigues (80829/OAB-RJ), representando Roberto da Silva Malafaia.

Procurador Júlio Marcelo de Oliveira.

EMBARGOS DE DECLARAÇÃO CONTRA JULGADO DE TOMADA DE CONTAS ESPECIAL. AUSÊNCIA DE OMISSÃO, OBSCURIDADE OU CONTRADIÇÃO. CONHECIMENTO. NÃO PROVIMENTO. MANUTENÇÃO DO ACÓRDÃO EMBARGADO. CIÊNCIA À RECORRENTE. ARQUIVAMENTO.

TOMADA DE CONTAS ESPECIAL (TCE)

Secretaria de Controle Externo da Administração Indireta no Rio de Janeiro (SecexEstat).

Na Sessão Ordinária da 2ª Câmara, do dia 7/5/2019, esta Tomada de Contas Especial foi apreciada e resultou no Acórdão 3088/2019-TCU-Segunda Câmara (peça 139) , o qual foi objeto de Embargos de Declaração opostos por Antônio Carlos Rodrigues Germano (peça 166) e pela empresa Xerox Comércio e Indústria Ltda. (peça 173) .
2.	Ao apreciar, inicialmente, os embargos opostos por Antônio Carlos Rodrigues Germano, foi-lhe dado provimento, resultando no Acórdão 3704/2019-TCU-Segunda Câmara (peça 179) que declarou nulo o Acórdão 3088/2019-TCU-Segunda Câmara e julgou novamente esta Tomada de Contas Especial.
3.	Contra o Acórdão 3704/2019-TCU-Segunda Câmara, a empresa Xerox Comércio e Indústria Ltda. opôs novos Embargos de Declaração (peça 200) , com o mesmo teor do inicialmente oposto contra o Acórdão 3088/2019-TCU-Segunda Câmara (peça 173) .
4.	Preliminarmente, reputo que os Embargos de Declaração devem ser conhecidos, uma vez que preenchem os requisitos de admissibilidade constantes dos arts. 32, inciso II, e 34 da Lei 8.443/1992, c/c art. 287 do Regimento Interno do TCU (RI/TCU) .
5.	Alega a embargante, em síntese, que: a) o item 9.5.1 do julgado ora embargado autorizou o parcelamento do débito que lhe foi imputado "em até 36 (trinta e seis) parcelas mensais e consecutivas, se solicitado por qualquer dos responsáveis"; e b) "não há no Acórdão nenhuma instrução sobre o pagamento da condenação;
6.	Ao final, requer a embargante que, em relação à dívida que lhe foi imputada, seja-lhe autorizado o pagamento em 15 parcelas mensais consecutivas, "bem como a definição de informações para emissão de GRU para o pagamento parcelado da dívida, com o detalhamento do débito e das parcelas atualizadas, sem a imposição dos ônus previstos no art. 269 do RITCU".
7.	Em relação aos Embargos de Declaração inicialmente opostos pela empresa Xerox Comércio e Indústria Ltda. contra o Acórdão 3088/2019-TCU-Segunda Câmara, cabe registrar que perderam o objeto devido à anulação do julgado embargado.
8.	No que diz respeito aos Embargos opostos contra o Acórdão 3704/2019-TCU-Segunda Câmara, cabe esclarecer que não se verifica qualquer omissão, obscuridade ou contradição a ser sanada nesta oportunidade.
9.	A dúvida suscitada diz respeito à operacionalização do pagamento da dívida cujo parcelamento do pagamento já foi autorizado em até 36 parcelas, senão vejamos:
"9.5.1. o pagamento das dívidas em até 36 (trinta e seis) parcelas mensais e consecutivas, se solicitado por qualquer dos responsáveis, fixando-se o vencimento da primeira em 15 (quinze) dias, a contar do recebimento da notificação, e o das demais a cada 30 (trinta) dias, devendo incidir sobre cada uma delas os encargos legais devidos, na forma prevista na legislação em vigor, sem prejuízo ao vencimento antecipado do saldo devedor em caso de não comprovação do recolhimento de qualquer parcela, conforme prevê o art. 217, § 2º, do Regimento Interno deste Tribunal;" (os grifos não constam do original) 
10.	Verifica-se, portanto, que o item questionado dispensa acréscimos ou esclarecimentos adicionais, uma vez que a quitação do débito em 15 (quinze) parcelas, como pretendido pela embargante, pode ser solicitada diretamente à Secretaria do Tribunal, a qual, além de estar autorizada a processar o parcelamento, poderá orientar a embargante quanto à forma de realização dos pagamentos.
	Assim sendo, ante a perda de objeto dos Embargos opostos contra o Acórdão 3088/2019-TCU-Segunda Câmara, e uma vez evidenciado que os argumentos apresentados pela embargante em face do Acórdão 3704/2019-TCU-Segunda Câmara não sustentam nenhuma omissão, contradição ou obscuridade a ser sanada nesta oportunidade, VOTO no sentido de que o Tribunal adote a deliberação que ora submeto à apreciação deste Colegiado.
TCU, Sala das Sessões Ministro Luciano Brandão Alves de Souza, em 9 de julho de 2019.
AROLDO CEDRAZ 
Relator